hr-HR: Jodizacija: Jodirano; Blago jodirano; Nejodirano; Ostalo
el: Ιωδίωση: Ιωδιούχο; Ελαφρώς ιωδιούχο; Μη ιωδιούχο; Άλλο
ja: ヨウ素添加: ヨウ素添加; 軽度ヨウ素添加; ヨウ素無添加; その他
zh-CN: 碘化: 加碘; 轻度加碘; 未加碘; 其他
tr: İyotlama: İyotlu; Hafif iyotlu; İyotsuz; Diğer
it: Iodizzazione: Iodato; Leggermente iodato; Non iodato; Altro
fr: Iodation: Iodé; Légèrement iodé; Non iodé; Autre
zh-TW: 加碘程度: 加碘; 輕度加碘; 未加碘; 其他
ru: Йодирование: Йодированная; Слабо йодированная; Не йодированная; Другое
ko: 아이오딘화: 요오드 첨가; 저요오드 첨가; 요오드 무첨가; 기타
bg-BG: Йодиране: Йодирана; Леко йодирана; Нейодирана; Друго
sk-SK: Jodizácia: Jódovaná; Mierne jódovaná; Nejódovaná; Iné
sl-SI: Jodiranje: Jodirano; Rahlo jodirano; Nejodirano; Drugo
es: Yodación: Yodado; Ligeramente yodado; No yodado; Otro
th: การเติมไอโอดีน: เสริมไอโอดีน; เสริมไอโอดีนเล็กน้อย; ไม่เสริมไอโอดีน; อื่นๆ
pl: Jodowanie: Jodowana; Lekko jodowana; Niejodowana; Inna
hu: Jódozás: Jódozott; Enyhén jódozott; Jódozatlan; Egyéb
nl: Jodering: Gejodeerd; Licht gejodeerd; Niet gejodeerd; Overig
cs: Jodizace: Jodovaná; Mírně jodovaná; Nejodovaná; Jiné
pt-BR: Iodização: Iodado; Levemente iodado; Não iodado; Outra
fi: Jodiointi: Jodioitu; Kevyesti jodioitu; Jodioimaton; Muu
pt-PT: Iodização: Iodado; Ligeiramente iodado; Não iodado; Outro
da: Jodberigelse: Med jod; Med let jod; Uden jod; Andet
ro-RO: Iodizare: Iodată; Ușor iodată; Neiodată; Altele
vi: Hàm lượng iốt: Có i-ốt; Có ít i-ốt; Không i-ốt; Khác
en: Iodization: Iodized; Lightly iodized; Non-iodized; Other
sv: Jodisering: Joderat; Lätt joderat; Ej joderat; Annat
nb: Jodisering: Jodisert; Lett jodisert; Ikke jodisert; Annet
lt-LT: Jodavimas: Joduotas; Lengvai joduotas; Nejoduotas; Kita
de: Jodierung: Jodiert; Leicht jodiert; Unjodiert; Sonstige